---
title: Projecte d'R per ESTA
author: "Ixent Cornella"
date: "24/12/2021"
output:
  html_document: default
  pdf_document: default
  word_document: default
---

### A continuació hi ha diversos  exemples. 
#### Un bloc de codi  està delimitat per tres accents oberts i {r} al començament, i per tres accents més oberts per tancar-lo. Es pot generar directament amb CTRL+ALT+I.
#### A {r} s'hi poden posar diverses opcions, com per exemple un nom de bloc, o si els resultats o el codi han d'aparèixer a l'informe.
#### El bloc de codi on us trobeu es pot executar amb CTRL+ENTER. El menú de RStudio ofereix altres possibilitats. 
#### També es poden crear documents interactius (**Shiny**), però no ho discutim aquí.
#### Consulteu el resum **rmarkdown-2.0** per veure totes les opcions de marcatge.

#### En acabar heu de executar **Knit** (l'heu d'instal.lar a RStudio si no el teniu) per generar el HTML, PDF o Word.
#### Per generar el PDF cal tenir instal.lat LaTeX (programari extern) en el vostre sistema.



# Exemple 1. Codi elemental

```{r}
3+4
```



# Exemple 2. Dades de **rivers**
#### `echo=F` fa que el codi no apareixi en l'informe.
#### `rius` és el nom del bloc.
####  Dins d'un bloc de codi es poden posar comentaris.
```{r rius, echo=F}
rivers
rivers[77]
rivers[23:28]
# Elements de valor més gran que 200
rivers[rivers>200]
```
 
 
# Exemple 3. Funcions

 
```{r}
# definim la funció
myfunc=function(arg1,arg2,arg3)
{
  x=sin(arg1)
  y=arg2^3
  return(x*y+arg3)
}

# la cridem
myfunc(1,2,3)

```

# Exemple 4. Gràfics
## Generem unes dades. Fixem el seed per a que sigui reproduible.
```{r}
n=1000
set.seed(1)
x=rnorm(n)+rt(n,10)

```
## Analitzem la seva normalitat.
### Utilitzem un histograma i un *qq*.
```{r}
min=quantile(x,0)
max=quantile(x,1)
d=(max-min)/ floor ( sqrt (n) )
hist(x,breaks=seq(min,max,by=d))
qqnorm(x)
qqline(x)
```

### Apliquem també el **test de Shapiro-Wilk**.
```{r}
t=shapiro.test(x)
pval=t$p.value
```
#### Tots els test aplicats indiquen que podem acceptar que les dades estan distribuides segons una normal.

